【裁判字號】    92,交聲,752
【裁判日期】    920829
【裁判案由】    違反道路交通管理處罰條例聲明異議
【裁判全文】
臺灣臺北地方法院交通事件裁定                     九十二年度交聲字第七五二號
    異  議  人
    即受處分人  甲○○  男  五.
右列受處分人因違反道路交通管理處罰條例事件，對於臺北市交通事件裁決所中華民
國九十二年五月二十六日所為之處分（原處分案號：北市裁三字第駕裁二二－Ａ00
000000號），聲明異議，本院裁定如左：
    主      文
異議駁回。
    理      由
一、按汽車駕駛人停車時，有併排停車情形者，處新臺幣（下同）六百元以上一千二
    百元以下罰鍰，道路交通管理處罰條例第五十六條第一項第六款定有明文。
二、本件異議人即受處分人甲○○於民國九十二年四月二日上午十時三十七分許，駕
    駛車牌號碼二Ｄ－一六四○號自用小客車，在臺北市松山區○○○路○段一五四
    號前併排停車，經臺北市政府警察局松山分局警員以拍照之方式採證，並以受處
    分人駕駛汽車有違反道路交通管理處罰條例第五十六條第一項第六款規定併排停
    車之行為掣單舉發。嗣受處分人於舉發通知單上所載應到案日期之前提出申訴，
    經原處分機關函請舉發單位調查結果，原處分機關仍認受處分人駕駛汽車有上開
    違規行為，乃依道路交通管理處罰條例第五十六條第一項第六款、違反道路交通
    管理事件統一裁罰基準表之規定，於九十二年五月二十六日裁處受處分人罰鍰一
    千二百元。
三、訊據受處分人固坦承於右揭時間確有駕駛車牌號碼二Ｄ－一六四○號自用小客車
    併排停放在前述地點之事實，惟辯稱：當日伊因休假前往內湖花市購買盆景、切
    花及花器十餘件，數量較多十分沉重，乃在經過住家門口慢車道時將汽車暫停路
    邊，進入一樓大廳向管理員詢借手推車，過程並未超過一分鐘云云。然查，受處
    分人將前開車牌號碼之汽車於前述時地停放之處所，係臺北市松山區○○○路○
    段一五四號前面臨之道路，該處路旁早已停有其他汽車、機車，詎受處分人駕駛
    汽車又停在該等汽、機車之左側道路上等情，有原採證照片附卷可稽，受處分人
    所有之汽車確有併排停放該處之情事，已可認定。再者，受處分人所有之汽車於
    前揭時地違規併排停放時，並無駕駛人在車內駕駛座上一節，此據受處分人自承
    當時其係離開車輛去向大樓管理員詢借手推車等語，亦屬灼然。綜上，受處分人
    違規併排停車之情節已明，本件受處分人不思自己因一時圖謀便利而將所駕駛之
    汽車恣意併排停放，已影響過往車輛對道路之使用及安全，亦不究明併排停車之
    處罰規定，仍執前開情詞置辯，顯無可採，本件事證明確，受處分人駕駛汽車有
    前述併排停車之違規行為洵堪認定。從而原處分機關依前揭道路交通管理處罰條
    例第五十六條第一項第六款、違反道路交通管理事件統一裁罰基準表之規定，裁
    處受處分人罰鍰一千二百元，核無違誤，本件受處分人之異議為無理由，自應將
    其異議駁回。
據上論斷，應依道路交通案件處理辦法第十九條，裁定如主文。
中      華      民      國    九十二    年      八      月    二十九    日
                                      臺灣臺北地方法院交通法庭
                                          法  官  張  江  澤
右正本證明與原本無異。
如不服本裁定，應於送達後五日內，向本院提出抗告狀。
                                          書記官  陳  泰  寧
中      華      民      國    九十二    年      九      月      四      日


司法院資訊處製作；財團法人民間司法改革基金會備份。
